臺灣士林地方法院刑事判決
111年度審易字第120號
公  訴  人  臺灣士林地方檢察署檢察官
被      告  林煌憶





上列被告因竊盜等案件，經檢察官提起公訴（110年度偵字第158
79號），因被告於準備程序中就被訴事實為有罪之陳述，經告知
簡式審判程序之旨，並聽取當事人之意見後，本院裁定改依簡式
審判程序審理，並判決如下：
    主  文
林煌憶犯毀壞門扇竊盜罪，處有期徒刑柒月；未扣案之犯罪所得
新臺幣捌仟伍佰元沒收之，於全部或一部不能沒收或不宜執行沒
收時，追徵其價額。
    事實及理由
一、程序部分
    按除被告所犯為死刑、無期徒刑、最輕本刑為3年以上有期
    徒刑之罪或高等法院管轄第一審案件者外，於第一次審判期
    日前之準備程序進行中，被告先就被訴事實為有罪之陳述時
    ，審判長得告知被告簡式審判程序之旨，並聽取當事人、代
    理人、辯護人及輔佐人之意見後，裁定進行簡式審判程序，
    刑事訴訟法第273條之1第1項定有明文。經核本案被告林煌
    憶所犯係死刑、無期徒刑、最輕本刑為3年以上有期徒刑以
    外之罪，其於準備程序中就被訴事實為有罪之陳述，經告知
    簡式審判程序之旨，並聽取公訴人、被告之意見後，本院爰
    依首揭規定，裁定進行簡式審判程序。是本案之證據調查，
    依同法第273條之2規定，不受同法第159條第1項、第161條
    之2、第161條之3、第163條之1，及第164條至170條所規定
    證據能力認定及調查方式之限制，合先敘明。
二、本案犯罪事實及證據，除均引用檢察官起訴書之記載（如附
    件）外，另更正並補充如下：
　㈠事實部分：起訴書犯罪事實欄一第4行關於「未竊得現金，又
    於同日凌晨1時15分許」之記載，應補充為「未竊得現金而
    未遂後，復承前竊盜之接續犯意」，第5行關於「破壞管理
    室門鎖」之記載應補充為「以不詳方式破壞構成管理室大門
    一部之門鎖」。
　㈡證據部分補充：刑案現場照片、車輛詳細報表列印資料、臺
    灣士林地方檢察署檢察事務官勘驗筆錄、台灣大哥大通訊數
    據上網歷程查詢列印資料、被告林煌憶於本院民國111年2月
    18日準備程序及審理中所為之自白。
三、論罪科刑
　㈠按刑法第321條第1項第2款所謂「毀」係指毀損，稱「越」則
    指踰越或超越，祇要毀損門扇、窗戶、牆垣或安全設備之行
    為，使該門扇、窗戶、牆垣或安全設備喪失防閑作用，即該
    當於前揭規定之要件。次按刑法第321條第1項第2款將「門
    窗」、「牆垣」、「其他安全設備」並列，所謂「門窗」專
    指門扇、窗戶，其中「門扇」應屬狹義指分隔住宅或建築物
    內外之間之出入口大門而言。另按「門鎖」如係附加於門上
    之鎖，隨時可取下，則係屬「安全設備」，如該鎖為構成門
    之一部（如鑲入門內之司畢靈鎖），則已屬門扇結構之一部
    ；如行為人毀壞構成門扇之一部之電動鎖及喇叭鎖，係毀壞
    門扇之行為，毀壞附加於門上之掛鎖，則屬毀壞安全設備之
    行為。經查：本案汐止火車站地下停車場管理室之門鎖，係
    構成大門結構之一部分，具有防盜作用乙節，有該管理室大
    門與被破壞鎖頭之相片在卷可稽（見110年度偵字第15879號
    卷第17頁），是被告破壞該管理室大門門鎖之行為，已屬毀
    壞門扇，核其所為，係犯刑法第321條第1項第2款之毀壞門
    扇竊盜罪及同法第354條之毀損罪。
　㈡又被告先於汐止火車站東側停車場竊取繳費機內現金未果，
    又至汐止火車站下方之管理室內竊取現金，其所為均係出於
    同一目的，且係於密切接近之時地實施，侵害同一法益，各
    行為之獨立性極為薄弱，依一般社會健全觀念，在時間差距
    上，難以強行分開，在刑法評價上，以視為數個舉動之接續
    施行，合為包括之一行為予以評價，較為合理，應認屬接續
    犯，而僅論以一毀壞門扇竊盜罪。
　㈢再按行為人之各行為間，若具有完全或局部之同一性，或其
    行為著手實行階段可認為同一者，即得認與一行為觸犯數罪
    名之要件相侔，而依想像競合犯論擬。經查，被告毀損汐止
    火車站東側停車場之繳費機鎖頭後，竊取其內之現金，顯係
    出於同一犯罪計畫而實施竊盜、毀損行為，可認其行為有局
    部重疊之同一性，再因其此部分竊盜未遂犯行與其後之毀壞
    門扇竊盜犯行係論以接續犯之一罪，應認其係以一行為同時
    觸犯毀壞門扇竊盜罪及毀損罪，為想像競合犯，應依刑法第
    55條規定，從一重之毀壞門扇竊盜罪處斷。　　
　㈣爰審酌被告已有多次竊盜前科，素行非佳（未構成累犯），
    有臺灣高等法院被告前案紀錄表為憑，竟仍不知警惕，意圖
    不勞而獲，以起訴書所載毀損手段，竊取他人財物，顯欠缺
    尊重他人財產權之觀念，使被害人受有財產損害，殊屬不該
    ，衡以其犯後坦承犯行，非無悔意，然迄今尚未與告訴人達
    成和解，賠償其所受損害之犯後態度，暨考量其犯罪之動機
    、手段、情節、所獲利益，及自陳高職肄業之教育智識程度
    、入監前從事加油站員工之工作、月薪約新臺幣（下同）3
    萬5,000元、單身、無家人待其扶養之家庭生活經濟狀況（
    見本院111年度審易字第120號卷111年2月18日審判筆錄第4
    頁）等一切情狀，量處如主文所示之刑。　　
四、沒收部分
　　按犯罪所得，屬於犯罪行為人者，沒收之；於全部或一部不
    能沒收或不宜執行沒收時，追徵其價額，刑法第38條之1第1
     項前段、第3項定有明文。經查，被告本案竊得之現金8,50
    0元，屬其犯罪所得，既未扣案且未實際發還被害人，亦查
    無過苛調節之情形，應依刑法第38條之1第1項前段、第3項
    規定宣告沒收之，如全部或一部不能沒收或不宜執行沒收時
    ，追徵其價額。　　
據上論斷，應依刑事訴訟法第273條之1第1項、第299條第1項前
段、第310條之2、第454條第2項，刑法第321條第1項第2款、第3
54條、第55條、第38條之1第1項前段、第3項，刑法施行法第1條
之1第1項，判決如主文。　　　　
本案經檢察官張志明提起公訴，由檢察官李清友到庭執行職務　
中　　華　　民　　國　　111 　年　　3 　　月　　18　　日
                  刑事第九庭法  官  陳秀慧
以上正本證明與原本無異。
如不服本判決應於收受送達後20日內，向本院提出上訴書狀，並
應敘述具體理由。其未敘述上訴理由者，應於上訴期間屆滿後20
日內向本院補提理由書（均須按他造當事人之人數附繕本）「切
勿逕送上級法院」。若因疫情而遲誤不變期間，得向法院聲請回
復原狀。
                            書記官  陳建宏
中　　華　　民　　國　　111 　年　　3 　　月　　18　　日
附錄本案論罪科刑法條全文：　　
中華民國刑法第321條
犯前條第一項、第二項之罪而有下列情形之一者，處6月以上5年
以下有期徒刑，得併科50萬元以下罰金：
一、侵入住宅或有人居住之建築物、船艦或隱匿其內而犯之。
二、毀越門窗、牆垣或其他安全設備而犯之。
三、攜帶兇器而犯之。
四、結夥三人以上而犯之。
五、乘火災、水災或其他災害之際而犯之。
六、在車站、港埠、航空站或其他供水、陸、空公眾運輸之舟、
    車、航空機內而犯之。
前項之未遂犯罰之。

中華民國刑法第354條
毀棄、損壞前二條以外之他人之物或致令不堪用，足以生損害於
公眾或他人者，處2年以下有期徒刑、拘役或1萬5千元以下罰金
。

附件：
臺灣士林地方檢察署檢察官起訴書
                                    110年度偵字第15879號
　　被　　　告　林煌憶　男　21歲（民國00年0月00日生）
　　　　　　　　　　　　住○○市○○區○○路000○00號
　　　　　　　　　　　　居臺北市○○區○○街00號
                        (現另案於法務部○○○○○○○執行中)
　　　　　　　　　　　　國民身分證統一編號：Z000000000號
上列被告因竊盜等案件，已經偵查終結，認應該提起公訴，茲將
犯罪事實及證據並所犯法條分敘如下：
　　　　犯罪事實
一、林煌憶意圖為自己不法之所有，基於竊盜及毀損之犯意，於
    民國110年7月8日凌晨0時54分許，在新北市汐止區汐止火車
    站東側停車場，破壞胡鼎禎管理之繳費機鎖頭著手行竊，然
    未竊得現金，又於同日凌晨1時15分許，到汐止火車站下方
    停車場管理室旁，破壞管理室門鎖後，進入管理室接續竊取
    胡鼎禎管理之現金新臺幣8500元。嗣經警方據報循線追查，
    始悉上情。
二、案經胡鼎禎訴由新北市政府警察局汐止分局報告偵辦。
　　　　證據並所犯法條
一、證據清單及待證事項
編號 證據清單 待證事項 1 被告林煌憶之自白 全部犯罪事實 2 告訴人胡鼎禎於警詢之指訴 全部犯罪事實。 3 監視錄影光碟及畫面截圖 全部犯罪事實。 
二、核被告林煌憶所為，係犯刑法第321條第1項第2款之毀壞門
    扇竊盜及第354條之毀損等罪嫌。被告基於單一行為決意，
    於密接時、地，接續行竊，依一般社會通念，應評價為一行
    為較為合理。其以一行為，觸犯數罪名，為想像競合犯，請
    依刑法第55條前段之規定，從一重以加重竊盜罪處斷。被告
    竊得之物，請依刑法第38條之1第1項之規定宣告沒收，並依
    同條第3項之規定，宣告如全部或一部不能沒收或不宜執行沒收
    時，追徵其價額。
三、依刑事訴訟法第251條第1項提起公訴。
  　此　致
臺灣士林地方法院
中　　華　　民　　國　 110　　年　　12　　月　　24　　日
　　　　　　　　　　　　　　　檢　察　官　張志明
本件正本證明與原本無異
中　　華　　民　　國　 111　　年　　1 　　月　　3 　　日
　　　　　　　　　　　　　　　書　記　官　沈冠宇
附錄本案所犯法條全文
中華民國刑法第321條第1項第2款
犯前條第 1 項、第 2 項之罪而有下列情形之一者，處 6 月以
上 5 年以下有期徒刑，得併科 50 萬元以下罰金：
二、毀越門窗、牆垣或其他安全設備而犯之。
中華民國刑法第354條
毀棄、損壞前二條以外之他人之物或致令不堪用，足以生損害於
公眾或他人者，處 2 年以下有期徒刑、拘役或 1 萬 5 千元以
下罰金。